臺灣嘉義地方法院刑事裁定
111年度聲字第325號
聲  請  人  蔣妍妃
上列聲請人因被告周榮茂違反貪污治罪條例案件，聲請發還扣押
物，本院裁定如下：
    主  文
聲請駁回。
    理  由
一、聲請意旨略以：聲請人蔣妍妃之行動電話前遭扣押，然本案
    歷經偵查程序，證據資料皆已鞏固，聲請人並無不法行為，
    該行動電話非屬得沒收之物，無繼續留存為證據之必要，且
    聲請人平日須以該行動電話聯絡生意以維生計，故請求發還
    等語。
二、可為證據或得沒收之物，得扣押之；扣押物若無留存之必要
    者，不待案件終結，應以法院之裁定或檢察官命令發還之，
    刑事訴訟法第133條第1項、第142條第1項前段分別定有明文
    。所謂扣押物無留存之必要者，乃指非得沒收之物，且又無
    留作證據之必要者，始得依上開規定發還；倘扣押物尚有留
    存之必要者，即得不予發還。又該等扣押物有無留存之必要
    ，並不以係得沒收之物為限，且有無繼續扣押必要，應由事
    實審法院依案件發展、事實調查，予以審酌（最高法院101
    年度台抗字第125號裁定要旨參照）。
三、經查：
　㈠本案被告周榮茂因涉犯貪污治罪條例第5條第1項第2款之利用
    職務上機會詐取財物、刑法第216條、第215條之行使業務上
    登載不實文書、同法第216條、第213條之行使公務員登載不
    實公文書等罪嫌，經檢察官提起公訴，並經本院以111年度
    訴字第97號案件受理在案。又聲請人所有搭配門號00000000
    00號之行動電話1支，業經扣押在案，此有起訴書、法務部
    調查局嘉義縣調查站搜索扣押筆錄、扣押物品清單等件在卷
    可稽（見本院訴字卷一第431至433、437頁），合先敘明。
　㈡聲請人雖聲請發還前揭行動電話，然審酌本案尚未進行審理
    程序，仍有證人須傳喚及證據須調查，檢察官亦有聲請傳喚
    聲請人到庭進行交互詰問，參以被告就起訴書犯罪事實欄一
    、㈡所示部分，於本院準備程序時辯稱其係委託聲請人代向
    西部菸酒公司購買酒品，由聲請人向西部菸酒公司取得收據
    再拿去報公款，其並未詐領公款等語（見本院訴字卷一第25
    5至257頁），可見聲請人與本案有重大關連，前揭行動電話
    是否確實與本案待證事實完全無關、是否得充為本案之證據
    ，均仍待調查、審理後加以釐清，亦有隨著訴訟程序之發展
    而有需要調查之可能，為確保將來審理程序之進行及證據之
    保全，本院認有繼續留存之必要，不宜先行發還。從而，聲
    請人之聲請，為無理由，應予駁回。
四、應依刑事訴訟法第220條，裁定如主文。
中　　華　　民　　國　　111 　年　　8 　　月　　16　　日
　　　　　　　　　刑事第六庭  審判長法　官　王慧娟

　　　　　　　　　                  法　官　林富郎

　　　　　　　　　                  法　官　官怡臻
上列正本證明與原本無異。
如不服本裁定，應於裁定送達後5 日內向本院提出抗告狀（應附
繕本）。
中　　華　　民　　國　　111 　年　　8 　　月　　16　　日
                                    書記官  李彥廷